【裁判字號】    90,訴,1432
【裁判日期】    901011
【裁判案由】    毒品危害防制條例
【裁判全文】
臺灣桃園地方法院刑事判決                          九十年度訴字第一四三二號
    公  訴  人  臺灣桃園地方法院檢察署檢察官
    被      告  甲○○
右列被告因違反毒品危害防制條例案件，經檢察官提起公訴（八十九年度毒偵字第六
四七八號、九十年度毒偵字第一三０二號），本院判決如左：
    主      文
甲○○連續施用第一級毒品，累犯，處有期徒刑玖月，扣案之海洛因貳小包（淨重零
點貳捌公克），沒收銷燬之；注射針筒肆支、葡萄糖壹包（毛重肆點肆公克）沒收；
又施用第二級毒品，累犯，處有期徒刑伍月；扣案之吸食器壹組沒收。應執行有期徒
刑壹年；扣案之海洛因貳小包（淨重零點貳捌公克），沒收銷燬之；注射針筒肆支、
葡萄糖壹包（毛重肆點肆公克）、吸食器壹組沒收。
    事      實
一、甲○○曾於八十一年及八十二年間因違反麻醉藥品管理條例、肅清煙毒條例案件
    ，先後經本院判處有期徒刑十月、三年四月確定，接續執行，於八十四年五月二
    日假釋出獄，假釋中因妨害自由等案件，經本院分別判處有期徒刑八月、四月、
    五月，應執行有期徒刑一年二月確定，並合併執行殘刑，於八十八年二月三日假
    釋出獄，嗣經撤銷假釋執行殘刑，甫於八十九年九月十四日執行完畢；八十八年
    及八十九年間因施用毒品案件，經本院裁定送觀察、勒戒後，認無繼續施用毒品
    之傾向，先後經台灣桃園地方法院檢察署檢察官於八十八年八月十三日以八十八
    年度偵字第四００三號，及八十九年五月十日以八十九年度毒偵字第六四六號為
    不起訴處分確定。詎仍不知悔改，又各基於施用第一級毒品海洛因之概括犯意及
    施用第二級毒品安非他命之犯意，於八十九年十一月中旬某日起至九十年四月二
    日止，在桃園縣新屋鄉石磊村十鄰水流四一之二號住處等處，及於九十年四月一
    日，在桃園縣新屋鄉石磊村十鄰水流四一之二號住處，分別以將第一級毒品海洛
    因摻葡萄糖水以針筒注射之方式，連續施用第一級毒品海洛因多次，及將第二級
    毒品安非他命置於吸食器內點火燃燒吸食其氣體之方式，施用第二級毒品安非他
    命乙次。其於八十九年十二月七日凌晨一時三十分許，在桃園縣楊梅鎮○○街六
    十五巷四十二號前為警查獲，並扣得其所有之第一級毒品海洛因乙小包（驗餘淨
    重０．一二公克）。復於九十年四月三日上午七時許，在上址住處為警查獲，並
    扣得第一級毒海洛因乙小包（驗餘淨重０．一六公克）、其所有供施用第一級毒
    品之器具注射針筒四支、葡萄糖一包（毛重四．四公克）、及施用第二級毒品之
    器具吸食器乙組。
二、案經桃園縣警察局楊梅分局及中壢分局報請台灣桃園地方法院檢察署檢察官偵查
    起訴。
    理      由
一、訊據被告甲○○對於右揭事實均坦承不諱，並有第一級毒品海洛因二小包（淨重
    ０．二八公克）、其所有供施用第一級毒品之器具注射針筒四支、葡萄糖一包（
    毛重四．四公克）、及施用第二級毒品之器具吸食器乙組扣案可資佐證，且查獲
    之毒品海洛因經送鑑定結果，確具海洛因成份無訛，及被告為警查獲時所採集之
    尿液經送檢驗結果，均確呈嗎啡陽性反應及嗎啡、安非他命陽性反應，此有法務
    部調查局鑑定通知書二紙、桃園縣衛生局不法藥物尿液檢定書、法務部調查局檢
    驗通知書各一紙在卷可稽，足徵其自白與事實相符。又被告前因施用毒品案件，
    經觀察、勒戒後，認無繼續施用毒品之傾向，先後經台灣桃園地方法院檢察署檢
 察官於八十八年八月十三日以八十八年度偵字第四００三號，及八十九年五月十
    日以八十九年度毒偵字第六四六號為不起訴處分確定，此有台灣桃園地方法院檢
    察署刑案資料查註紀錄表各一紙在卷足憑，其三犯施用毒品，罪證明確，是被告
    犯行均堪以認定，應予依法論科。
二、核被告所為，係犯毒品危害防制條例第十條第一項之施用第一級毒品罪及同條第
    二項之施用第二級毒品罪。被告持有第一、二級毒品海洛因及安非他命，既意在
    供己施用，其持有之低度行為應各為施用之高度行為所吸收，均不另論罪。又被
    告先後多次施用第一級毒品犯行，時間緊接，犯罪構成要件相同，顯係基於概括
    犯意反覆為之，應依連續犯之規定以一罪論。又被告所犯上開二罪間，犯意各別
    ，罪質互異，行為互殊，應予分論併罰。又其曾於八十一年及八十二年間因違反
    麻醉藥品管理條例、肅清煙毒條例案件，先後經本院判處有期徒刑十月、三年四
    月確定，接續執行，於八十四年五月二日假釋出獄，假釋中因妨害自由等案件，
    經本院分別判處有期徒刑八月、四月、五月，應執行有期徒刑一年二月確定，並
    合併執行殘刑，於八十八年二月三日假釋出獄，假釋中因違反保護管束規定，經
 撤銷假釋執行殘刑，甫於八十九年九月十四日執行完畢，此有台灣桃園地方法院
    檢察署刑案資料查註紀錄表附卷可按，其於五年內再犯本件有期徒刑以上之罪，
    為累犯，應依法加重其刑。爰審酌被告有前開犯罪前科，品行不佳，甫因施用毒
    品，先後經不起訴處分確定後，又三犯施用毒品，戕害己身，顯無悔改之意，及
    犯後坦承犯行態度尚稱良好等一切情狀，分別量處如主文所示之刑，並定其應執
    行刑，以資懲儆。
三、扣案之海洛因二小包（淨重０．二八公克），為第一級毒品，爰依毒品危害防制
    條例第十八條第一項前段規定沒收銷燬之；扣案之注射針筒四支、葡萄糖一包（
    毛重四．四公克），為被告所有，且供施用第一級毒品海洛因之犯罪所用，及吸
    食器乙組，為被告所有，且供施用第第二級毒品安非他命之犯罪所用，已經其於
    警訊中供明在卷，故依法併予宣告沒收。
據上論斷，應依刑事訴訟法第二百九十九條第一項前段，毒品危害防制條例第十條第
一項、第二項、第十八條第一項前段，刑法第十一條前段、第五十六條、第四十七條
、第五十一條第五款、第三十八條第一項第二款，判決如主文。
本案經檢察官林秀敏到庭執行職務。
中      華      民      國    九十     年      十      月     十一     日
                                臺灣桃園地方法院刑事第二庭
                                      法  官  曾  正  耀
右正本證明與原本無異。
如不服本判決，應於判決送達後十日內向本院提出上訴狀( 應附繕本 )，上訴於
臺灣高等法院。
                                      書記官  文  巧  雲
中        華        民        國   九十   年      十   月       十一    日
附論罪科刑依據之法條：
毒品危害防制條例第十條第一項：
施用第一級毒品者，處六月以上五年以下有期徒刑。
毒品危害防制條例第十條第二項：
施有第二級毒品者，處三年以下有期徒刑。


司法院資訊處製作；財團法人民間司法改革基金會備份。
